【裁判字號】    95,訴,425
【裁判日期】    951206
【裁判案由】    違反毒品危害防制條例
【裁判全文】
臺灣嘉義地方法院刑事判決               95年度訴字第425號
公  訴  人  臺灣嘉義地方法院檢察署檢察官
被      告  庚○○
                    （另案於臺灣嘉義監獄鹿草分監執行中）
指定辯護人  黃曜春律師
上列被告因違反毒品危害防制條例案件，經檢察官提起公訴（95
年度偵字第4091號），本院判決如下：
    主  文
庚○○共同連續販賣第一級毒品，處無期徒刑，褫奪公權終身。
販賣第一級毒品所得新台幣壹萬捌仟伍佰元沒收之，如全部或一
部不能沒收，以其財產抵償之。
    事  實
一、庚○○與賴文龍（綽號「阿助」，另案由臺灣高等法院臺南
    分院併案審理中）係男女朋友關係，二人於民國（以下同）
    九十三年三月間至九十五年三月三十一日期間，先後在嘉義
    縣民雄鄉福權村福權五十四之二號同居，二人共同基於販賣
    第一級毒品海洛因之概括犯意聯絡，並以（０九二七）四二
    九九九０、（０九五五）二一六七九一號等行動電話門號作
    為對外販毒聯絡工具，自九十五年一月二十五日起至同年二
    月二十六日止，輪流接聽有意購買毒品之人來電，先後於附
    表一編號一至五所示之時間、地點，以如附表一編號一至五
    所示之交易方式、價格，多次販賣第一級毒品海洛因與戊○○（另案由臺灣高等法院臺南分院及本院審理中）、壬○○
    （另案由本院審理中）、辛○○（另案經判決確定）、乙○○（另案經檢察官不起訴處分）、丙○○（另案由本院審理
    中）等五人，其詳細之購買人、時間、地點、交易方式及所
    得金額，均如附表一編號一至五所示，嗣為警循線查獲。
二、案經嘉義縣警察局移送臺灣嘉義地方法院檢察署檢察官偵查
    起訴。
    理  由
壹、證據能力部分：
    本案被告庚○○及指定辯護人黃曜春律師，於言詞辯論時，
    對於卷內公訴人所提證據清單即證人戊○○、丙○○、乙○○、壬○○、辛○○、丁○○、己○○、甲○○警、偵訊及
    監聽譯文表等，暨本院依職權調取之（０九二七）四二九九
    九０、（０九五五）二一六七九一號行動電話通聯紀錄、台
    灣大哥大股份有限公司（以下稱台灣大哥大公司）基本資料
    查詢、中華電信股份有限公司（以下稱中華電信公司）行動
    電話資料查詢、泛亞電信股份有限公司（以下稱泛亞電信公
    司）基本資料查詢、遠傳電信股份有限公司（以下稱遠傳電
    信公司）基本資料查詢等傳聞證據之證據能力均表示不爭執
    。因被告及指定辯護人於本院審理時就各該傳聞證據，分別
    進行詰問戊○○、丙○○、乙○○、壬○○、辛○○、己○○、甲○○，證人丁○○則經本院傳拘均未到庭，復就上該
    傳聞證據進行辯論，該等證據又無顯不可信之情況，本院審
    酌採納該等傳聞證據，均無礙被告與辯護人等於程序上之彈
    劾詰問權利，認上開傳聞證據均合於刑事訴訟法第一百五十
    九條之一第二、之四、之五等規定，因而具備證據能力，合
    先明。
貳、有罪部分：
一、訊據被告庚○○坦承自九十三年三月間迄為警查獲時與其男
    友賴文龍同居，共同使用（０九二七）四二九九九０、（０
    九五五）二一六七九一、（０九三九）八二七五一一、（０
    九一三）八一八二四一號等行動電話門號，且曾經交付毒品
    與證人戊○○等人，並自證人壬○○拿到現金交與賴文龍等
    情不諱，惟矢口否認有何販賣第一級毒品之犯行，然於審判
    期日辯論時未為任何辯解，其指定辯護人則辯稱：證人辛○○、丙○○等人均證稱被告未販賣毒品給彼等；證人戊○○
    、乙○○雖證稱被告有拿第一級毒品一、二次予之，但未收
    取金錢，顯非販賣之罪行亦不構成販賣罪非云云。惟查：
  (一)【販賣與「戊○○」部分】：
    1.被告與其男友賴文龍共同於附表一編號一所示之時間、地
      點、交易方式，先後二次販賣第一級毒品海洛因，價格各
      為五千元及三千元與證人戊○○等情，業據證人戊○○於
      本院審理時結證無訛（見本院卷第一一四至一一六頁、一
      二八、一二九頁）。證人戊○○於本院審理時證稱：一月
      二十五日買五千元這次是我打電話給被告，由被告聯絡賴
      文拿給我，買三千元這次錢還沒有給，因為過不久我就被
      抓了等語，證人戊○○於本院接受詰問時，關於向被告及
      賴文龍購買海洛因之次數、價格等情，固與其在警詢及偵
      查中供述之情節有異，然其證稱有向被告等購買第一級毒
      品，且係以手機門號（０九一七）００００一五號及（０
      五）0000000號電話撥打「阿助」（按即賴文龍）
      、「小貞」（按即被告）之手機門號（０九五五）二一六
      七九一、（０九二七）四二九九九０號聯絡之情節則始終
      一致，尚難以證人戊○○先後證述之情節有所不符，即不
      予採信。
    2.手機門號（０九五五）二一六七九一、（０九二七）四二
      九九九０號於案發時係被告及賴文龍二人使用等情，為被
      告所自承（見警卷第二頁，本院卷第二一五頁）；而手機
      門號（０九一七）００００一五號及有線電話（０五）0
      000000號係證人戊○○申請使用等情，亦據證人戊○○於警詢及本院審理時證述無訛（見警卷第二十三頁，
      本院卷第一０九頁），復有遠傳電信公司使用客戶基本資
      料查詢表及中華電信（固網市內）資料查詢表可憑（見本
      院卷第十六、十八頁）。
    3.被告使用之（０九二七）四二九九九０號行動電話，於九
      十五年一月二十五日十七時五十二分十秒至同日時五十二
      分三十六秒，有與證人戊○○使用之（０九一七）０００
      ０一五號行動電話通話，被告使用之（０九五五）二一六
      七九一號行動電話，於同日（即九十五年一月二十五日）
      二十一時四十五分五十二秒至二十一時四十六分七秒、二
      十二時三十九分十六秒至二十二時三十九分二十一秒，曾
      與證人戊○○使用之（０九一七）００００一七號行動電
      話通話等情，有上開（０九五五）二一六七九一、（０九
      二七）四二九九九０號行動電話通聯紀錄可按（見外放通
      聯紀錄）。又被告使用之上開行動電話門號經嘉義縣警察
      局實施通信監察監聽結果，於九十五年一月二十五日十七
      時五十二分許，賴文龍撥打行動電話與證人戊○○聯絡，
      證人戊○○詢問賴文龍晚上有無要進市內一趟，賴文龍答
      稱有，證人戊○○則請賴文龍至前一晚會面，賴文龍答好
      ，於同日二十一時四十五分許，被告撥打行動電話聯絡證
      人戊○○，詢問戊○○要多少（海洛因），戊○○答稱五
      啦（按即五千元），被告並表示到約定地點再打電話聯絡
      ，於同日二十二時三十九分許，被告再撥打行動電話向證
      人戊○○表示「到了」等情，有被告使用之上開二支行動
      電話門號通訊監察譯文表一紙在卷可證（見警卷第三十三
      頁），被告對於上開通聯紀錄及通訊監察譯文內容均表示
      無意見，足見被告與賴文龍確有於九十五年一月二十五日
      在嘉義市內某不詳地點，販賣價格五千元之海洛因與證人
      戊○○之事實。
    4.被告使用之（０九五五）二一六七九一號行動電話，於九
      十五年二月十日二十時四十四分三十三秒至同日時四十四
      分五十九秒，有與證人戊○○使用之（０五）00000
      00號有線電話通話等情，有上開（０九五五）二一六七
      九一號行動電話通聯紀錄可按。而被告使用之上開行動電
      話門號經嘉義縣警察局實施通信監察監聽結果，於九十五
      年二月十日二十時四十四分許，被告與證人戊○○有如下
      對話：發話人戊○○（以下以莊代之），受話人庚○○（
      以下以貞代之），莊：嫂仔。貞：嗯。莊：現在有方便嗎
      。貞：多少呢。莊：先向你借三張。貞：好，你過來。莊
      ：好啦。此有（０九五五）行動電話門號通訊監察譯文表
      在卷可稽（見警卷第三十頁），由上開監聽譯文內容觀之
      ，證人戊○○於九十五年二月十日二十時四十四分許，撥
      打行動電話與被告聯絡購買毒品事宜，惟因戊○○手頭不
      便，無法現金交易，乃商請被告允以欠借，經被告允諾，
      並請戊○○至其租屋處（嘉義市友愛大第）取貨之情事，
      而證人戊○○於本院審理時證稱：監聽譯文中提到二張、
      三張、五張或六張，係指二千、三千、五千或六千元之意
      思等語（見本院卷第一一五頁），且證人戊○○並證稱：
      此次購買之三千元，沒有拿給阿助等語（見本院卷第一二
      八頁），此核與監聽譯文中證人戊○○向被告表示「先借
      三張」一情相符。
    5.由證人戊○○在本院審理時供述之情節，及上開通聯紀錄
      、通訊監察譯文等，相互勾稽，足認被告有於如附表一編
      號一所示之時、地，以附表編號一所示之交易方式，先後
      二次販賣第一級毒品海洛因各五千元及三千元與證人戊○○，應無疑義。
  (二)【販賣與「壬○○」部分】：
    1.被告與賴文龍共同於附表一編號二所示之時間、地點，以
      如附表一編號二所示之交易方式，先後二次販賣第一級毒
      品海洛因與證人壬○○，價格各為五千元及一千元等情，
      業據證人壬○○於本院審理時結證甚詳（見本院卷第二０
      二至二一０頁）。雖證人壬○○關於向被告購買海洛因之
      次數，於警詢時供稱：購買四、五次，於偵查中供稱：自
      九十五年過年起，偶爾購買海洛因云云，先後不同，然其
      證稱有向被告等購買第一級毒品，且係以手機門號（０九
      三一）九００九二六號，及其弟嚴明泉所申請使用之門號
      （０九八九）０二一四三七號行動電話撥打「阿助」）、
      「阿妹」（按即被告）之手機門號（０九二七）四二九九
      九０號聯絡購買海洛因，交易價格及地點等，則供述一致
      ，尚難以證人壬○○先後證述之部分情節有所不符，即遽
      不予採信。
    2.手機門號（０九三一）九００九二六號、（０九八九）０
      二一四三七號分別係證人壬○○及其弟嚴明泉申請使用等
      情，亦據證人壬○○於警詢及本院審理時證述無訛（見警
      卷第十五、十六頁，本院卷第二０三、二０九頁），復有
      泛亞電信公司基本資料查詢表及遠傳電信公司基本資料查
      詢表各一紙可憑（見本院卷第二十、二十三頁）。
    3.被告使用之（０九二七）四二九九九０號行動電話，於九
      十五年二月九日九時五十一分四十八秒至同日時五十三分
      二十八秒、十三時十七分三十七秒至十三時十八分二十一
      秒、十三時三十九分至十三時三十九分二十六秒、十四時
      二十七分五十二秒至十四時二十九分十四秒，有與證人壬○○使用之（０九八九）０二一四三七號行動電話通話等
      情，有上開（０九二七）四二九九九０號行動電話通聯紀
      錄可按。又被告使用之上開行動電話門號經嘉義縣警察局
      實施通信監察監聽結果，於九十五年二月九日九時五十一
      分許，證人壬○○當時人在彰化縣員林鎮，撥打上開行動
      電話購買海洛因，由被告接聽後，將行動電話交由賴文龍
      接聽，由賴文龍與壬○○洽談，壬○○表示要購買價值五
      千元之海洛因，嗣於同日十三時十七分許，壬○○再撥打
      上開行動電話，亦是由被告接通後交由賴文龍接聽，電話
      中壬○○除重申購買五千元毒品一事外，並要求將毒品送
      到中山高速公路大林交流道，同日十三時三十九分許，證
      人壬○○再打電話與賴文龍聯絡並表示人已到達雲林縣斗
      南鎮，差不多再五分鐘就到約定之大林交流道，於同日十
      四時二十七分許，再打行動電話與被告、賴文龍聯絡，電
      話中壬○○向賴文龍表示「用好一點，貴一點沒關係，不
      然注了也甘苦」，賴文龍答稱：「你不馬上講，在那裡馬
      上就用」等情，有被告使用之上開行動電話門號通訊監察
      譯文表一紙在卷可證（見警卷第三十六頁），被告對於上
      開通聯紀錄及通訊監察譯文內容均表示無意見，足見證人
      壬○○確有於九十五年二月九日駕車在中山高速公路行駛
      時，撥打（０九二七）四二九九九０號行動電話聯絡被告
      及賴文龍購買海洛因五千元，雙方約定在中山高速公路大
      林交流道附近交易，並於當日十四時二十七分許完成交易
      之事實，灼然甚明。
    4.被告使用之（０九二七）四二九九九０號行動電話，於九
      十五年二月二十二日十七時十五分二十秒至同日時十五分
      四十二秒、同日時四十分二十五秒至十七時四十分五十九
      秒，有與證人壬○○使用之（０九三一）九００九二六號
      行動電話通話等情，有上開（０九二七）四二九九九０號
      行動電話通聯紀錄可按。而被告使用之上開行動電話門號
      經嘉義縣警察局實施通信監察監聽結果，於九十五年二月
      十日十七時十五分許，被告與證人壬○○有如下對話：發
      話人壬○○（以下以「嚴」代之），受話人庚○○（以下
      以「貞」代之），嚴：喂，方便嗎。貞：市內。嚴：市內
      ，那裡。貞：等一下看麼，你進來友愛路才再打。嚴：到
      友愛路再打，好。嗣於同日十七時四十分許，同上電話之
      通話內容，嚴：到了。貞：到那裡。嚴：到友愛路。貞：
      友愛路跟什麼。嚴：在歌神（按指歌神ＫＴＶ）這裡。貞
      ：不要到那裡，你開回來到自由路那裡不是一處加油站。
      嚴：自由路加油站，我知。貞：要多少。嚴：一張。貞：
      好。嚴：用好一點，在那裡相等。貞：好。此有被告使用
      之（０九二七）四二九九九０號行動電話門號通訊監察譯
      文表在卷可稽（見警卷第三十七頁），由上開監聽譯文內
      容觀之，證人壬○○確於九十五年二月二十二日十七時十
      五分許，撥打行動電話與被告聯絡購買毒品一千元，並相
      約在嘉義市○○路加油站交易之事實至明。
    5.證人壬○○在本院審理時證稱向被告購買第一級毒品海洛
      因如附表一編號二所示之情節，供述詳細，且核與上開通
      訊監察譯文內容相符，足見證人壬○○指證之情節，尚非
      子虛，被告有於如附表一編號二所示之時、地，以附表一
      編號二所示之交易方式，先後二次販賣第一級毒品海洛因
      各五千元及一千元與證人壬○○，要無疑義。
  (三)【販賣與「辛○○」部分】：
    1.證人辛○○如何於如附表一編號三所示之時間，以（０九
      三四）二九八三八一號行動電話，分別撥打（０九五五）
      二一六七九一、（０九二七）四二九九九０號行動電話與
      被告及賴文龍聯絡，原約定購買價值八百元海洛因，因賴
      文龍交付之海洛因價值一千元，即以一千成交等情，業據
      證人辛○○於本院審理時結證甚明確（見本院卷第一三一
      至一三七頁）。雖證人壬○○關於向被告購買海洛因之次
      數，於警詢時供稱：購買三、四次，於偵查中供稱：購買
      二次云云、先後不同，然其證稱有向被告等購買第一級毒
      品則始終如一，是尚難以證人辛○○先後證述之部分情節
      有所不符，即不予採信。
    2.手機門號（０九三四）二九八三八一號係證人辛○○之弟
      謝峰裕所申請使用，證人曾撥打使用該行動電話等情，亦
      據證人辛○○於偵查中及本院審理時證述無訛（見偵字第
      四０九一號卷第七十四頁，本院卷第一三０、一三五頁）
      ，復有中華電信（行動）資料查詢表一紙可憑（見本院卷
      第二十一頁）。
    3.被告使用之（０九二七）四二九九九０號行動電話，於九
      十五年二月九日零時二十七分四十二秒至同日時二十八分
      零五秒，有與證人辛○○使用之（０九三四）二九八三八
      一號行動電話通話等情，有上開（０九二七）四二九九九
      ０號行動電話通聯紀錄可按。又被告使用之上開行動電話
      門號經嘉義縣警察局實施通信監察監聽結果，於九十五年
      二月九日零時二十七分許，被告與證人辛○○（通訊監察
      譯文誤為「嚴文助」）有如下對話：發話人辛○○（以下
      以「謝」代之），受話人庚○○（以下以「貞」代之），
      貞：喂。謝：好了沒。貞：多少呢。謝：八百。貞：你在
      家就好，到了才打給你等情，此有被告使用之（０九二七
      ）四二九九九０號行動電話門號通訊監察譯文表在卷可稽
      （見警卷第二十九頁），由上開監聽譯文內容觀之，證人
      辛○○確於九十五年二月九日零時二十七分許，撥打行動
      電話與被告聯絡購買毒品八百元之事實無疑，而證人辛○○於本院審理時復證稱：八百那次，我電話中說要八百，
      但他拿出來的是一千元的份量，所以也算一千元等語（見
      本院卷第一三七頁），足見證人辛○○向被告購買海洛因
      之價格，應為一千元，始為的論。
    4.由證人辛○○在本院審理時供述之情節，及上開通聯紀錄
      、通訊監察譯文等，相互勾稽以觀，足認被告有於如附表
      一編號三所示之時間、地點，以附表一編號三所示之交易
      方式，販賣第一級毒品海洛因一千元與證人辛○○，應可
      認定。
  (四)【販賣與「乙○○」部分】：
    1.被告與賴文龍共同於附表一編號四所示之時間、地點，以
      如附表一編號四所示之交易方式，先後二次販賣第一級毒
      品海洛因與證人乙○○，每次價格均為一千元等情，業據
      證人乙○○於本院審理時結證甚詳（見本院卷第一一八至
      一二七頁）。證人乙○○關於向被告購買海洛因之次數及
      金額，於警詢時供稱：購買次數極多，無從細數，每次購
      買最少一千元，最多五千元云云，雖與其在本院證述之情
      節不同，然其堅稱有向被告等購買第一級毒品海洛因，且
      係以住宅之（０五）0000000號有線電話及公用電
      話，撥打被告使用之手機門號（０九二七）四二九九九０
      號聯絡購買海洛因等，則供述一致，是尚難以證人乙○○
      先後證述之部分情節有所不符，即不予採信。
    2.（０五）0000000號有線電話係案外人林金能申請
      使用，其裝機地點在證人乙○○住所即嘉義縣民雄鄉山中
      村牛斗山九十三號，亦據證人乙○○於警詢及本院審理時
      證述無訛（見警卷第十二頁，本院卷第一一八頁），復有
      中華電信（固網市內）資料查詢表一紙可憑（見本院卷第
      十八頁）。
    3.被告使用之（０九五五）二一六七九一號行動電話，於九
      十五年二月十日八時五十九分十三秒至同日時五十九分三
      十一秒，同年月二十五日九時三十二分三十五秒至同日時
      三十二分五十九秒、九時四十五分二十五秒至九時四十五
      分三十五秒，有與證人乙○○使用之（０五）00000
      00號有線電話及（０五）0000000號公用電話通
      話等情，有上開（０九五五）二一六七九一號行動電話通
      聯紀錄可按。又被告使用之上開行動電話門號經嘉義縣警
      察局實施通信監察監聽結果，於九十五年二月十日八時五
      十九分許，證人乙○○使用其住處電話，撥打上開行動電
      話，由賴文龍接聽，乙○○自稱其係綽號「喜美」之人，
      要向賴文龍購買一千元毒品等情；同年二月二十五日九時
      三十二分許，證人乙○○在使用住處之（０五）0000
      000號電話，向賴文龍購買之毒品，並相約在嘉義市○○路與保安二路口交易，於同日九時四十五分許，證人乙○○使用（０五）0000000號公用電話給賴文龍，
      向賴文龍表示其人已到「路角」（即路口之意），賴文龍
      詢問要購買多少，證人乙○○稱：一張（即一千元）等情
      ，有被告使用之上開行動電話門號通訊監察譯文表一紙在
      卷可證（見警卷第三十四頁），被告對於上開通聯紀錄及
      通訊監察譯文內容均表示無意見，足見證人乙○○確有於
      九十五年二月十日及同年月二十五日，二次使用住宅電話
      撥（０九五五）二一六七九一號號行動電話聯絡賴文龍購
      購買毒品之事實，灼然甚明。
    4.證人乙○○在本院審理時證稱先後二次向被告男友賴文龍
      購買第一級毒品海洛因如附表編號四所示之情節，供述詳
      細，且核與上開通訊監察譯文內容相符，足見證人乙○○
      指證之情節，尚非子虛，被告確有於如附表一編號四所示
      之時間、地點，以附表一編號四所示之交易方式，先後二
      次販賣第一級毒品海洛因各一千元與證人乙○○，要無疑
      義。
  (五)【販賣與「丙○○」部分】：
    1.被告如何與賴文龍共同於附表一編號五所示之時間、地點
      ，以如附表一編號五所示之交易方式，先後三次販賣第一
      級毒品海洛因與證人丙○○，價格分別為一千元、三千元
      及一千五百元等情，業據證人丙○○於警詢及偵查中證述
      甚詳（見警卷第八至十頁，偵查卷第九頁），於本院審理
      時亦供承有於附表一編號五所示之時間，先後三次向被告
      或賴文龍拿取毒品，三次均有給錢等語（見本院卷第二百
      頁）。
    2.手機門號（０九一七）００五四二八號係案外人林秀芳申
      請使用，於案發時由證人丙○○使用等情，亦據證人丙○○於偵查中及本院審理時證述無訛（見偵查卷第十一頁，
      本院卷第一八七頁），復有遠傳電信公司基本資料查詢表
      一紙可憑（見本院卷第十六頁）。
    3.被告使用之（０九二七）四二九九九０號行動電話，於九
      十五年二月二十日七時五十四分五十四秒至同日時五十五
      分零四秒、同日十二時三十六分五十四秒至十二時三十七
      分零七秒、同日十二時五十三分十九秒至十二時五十三分
      二十六秒及同年月二十六日十二時二十分二十七秒至十二
      時二十分四十秒，有與證人丙○○使用之（０九一七）０
      ０五四二八號行動電話通話等情，有上開（０九二七）四
      二九九九０號行動電話通聯紀錄可按。又被告使用之上開
      行動電話門號經嘉義縣警察局實施通信監察監聽結果，分
      別有下列對話：九十五年二月二十日七時五十四分許，
      發話人丙○○（以下以「慧」代之），受話人賴文龍（以
      下以「龍」代之），慧：喂，我們到昨晚那裡。龍：嗯，
      好了。慧：要一張。龍：嗯。九十五年二月二十日十二
      時三十六分許，發話人丙○○，受話人庚○○（以下以「
      貞」代之），慧：喂，等一下過去找妳。貞：好。九十五
      年二月二十日十二時五十三分許，慧：我們到早上那裡，
      我們要三。貞：好。慧：喂，我們到了。貞：到那裡。
      慧：保安二街。貞：好。慧：要千五。貞：好。以上各情
      ，有被告使用之（０九二七）四二九九九０號行動電話門
      號通訊監察譯文表在卷可稽（見警卷第三十八頁），由上
      開監聽譯文內容觀之，證人丙○○確分別於九十五年二月
      二十日七時五十四分許、同日十二時三十六分及十二時五
      十三分許、同年月二十六日十二時二十分許，撥打行動電
      話與被告或賴文龍聯絡購買毒品，先後共計三次，每次價
      格分別為一千元、三千元及一千五百元之事實至明，再由
      證人丙○○於本院審理時證稱三次都有給錢，且有拿到毒
      品等情觀之，上開三次均已完成毒品交易，亦可認定。
    4.證人丙○○於本院審理時雖翻異前供，具結後證稱係與被
      告一起去合資購買毒品云云，然查：由上開通訊監察譯文
      顯示，證人丙○○撥打電話與被告或賴文龍聯絡時，均係
      稱「要一張」、「要三」、「要千五」等語，各該用語，
      應係要購買一千元、三千元及一千五百元之意思甚明；再
      由上開通話內容簡短，從未談及如何合資購買，各出資若
      干，如何分配毒品之重要事項，強稱「合資購買」，核與
      事理有違；尤有進者，證人丙○○於本院審理檢察官詰問
      時證稱：九十五年二月二十六日十二時二十分許撥打行動
      電話聯絡該次，伊與被告合資購買毒品，伊出四千五百元
      ，被告出三千元，買到一小包，一人分一半云云（見本院
      卷第一九０頁），證人丙○○上開供述，非惟與前開通話
      譯文內容不符，且其出資較被告多一千五元，乃竟與被告
      平分合買所得毒品，顯與常情有違，其於本院證述係與被
      告合資購買毒品乙情，要係迴護被告之詞而難採信。
    5.由證人丙○○在警詢、偵查之供述，及在本院審理時證稱
      有交付被告金錢及取得毒品之情事，暨上開通聯紀錄、通
      訊監察譯文等，仔細勾稽以觀，足認被告有於如附表一編
      號五所示之時、地，以附表一編號五所示之交易方式，先
      後三次販賣第一級毒品海洛因與證人丙○○，價格分別為
      一千元、三千元及一千五百元之事實，應可認定。
   (六)【被告與賴文龍間有犯意聯絡及行為分擔】：
      被告與賴文龍以上開二支門號行動電話作為販賣第一級毒
      品海洛因之聯絡工具，或由被告接聽電話，或由被告聯絡
      毒品交易事宜，或由被告獨自交付買者貨品，或由被告與
      賴文龍共同交易毒品，或由被告收取金錢等情，除據被告
      自承有交付毒品及收取金錢之事實外，並分據證人戊○○
      、壬○○、辛○○、丙○○證述無訛，足見被告與賴文龍
      間，有犯意聯絡及行為分擔。按共同正犯之犯行之分擔，
      不必每一階段均參與，只須分擔其一部分即可（最高法院
      三十四年上字第八六二號判例、四十六台上字第一三０四
      號判例參照），又共同正犯以犯意聯絡範圍內，就共同正
      犯所實施犯罪行為之全部結果負責（最高法院五十年台上
      字第一０六０號判例、六十九年台上字第一九九號判決參
      照），是被告就賴文龍販賣第一級毒品海洛因與證人乙○○部分（即附表一編號四部分），雖未參與分擔販毒之部
      分行為，惟附表一編號四所示之販毒時間，係於九十五年
      二月十日及同年月二十五日，當時被告與賴文龍同居生活
      ，且在同年月二十六日販賣第一級毒品與證人丙○○之前
      ，足認該賴文龍上開二次販賣海洛因與證人乙○○之犯行
      ，應在被告與賴文龍共同犯意聯絡範圍內，從而，揆諸前
      揭判例說明，被告就共同正犯賴文龍所實行之犯罪行為仍
      應負責，附予明。
    (七)【被告販賣第一級毒品有營利之意圖】：
      查販賣第一級毒品海洛因係違法行為，非可公然為之，且
      有其獨特之販售路線及管道，復無公定價格，容易增減分
      裝之份量，而每次買賣之價量，可能隨時依雙方關係深淺
      、資力、需求量及對行情之認知、來源是否充裕、查緝是
      否嚴緊、購買者被查獲時供述購買對象之可能風險之評估
      等，而異其標準，非可一概而論，從而販賣之利得，一般
      除被告坦承犯行或價量俱臻明確外，委難察得實情，惟販
      賣之人從價差或量差中牟利之方式雖異，然其販賣行為在
      意圖營利則同一。本案被告矢口否認販賣海洛因之事實，
      更未供述其販賣毒品利得，致無法查得被告販賣之實際利
      得，惟被告與購買人戊○○等人非屬至親，當無可能甘冒
      重典而按購入價格屢次轉售而不求利得之理；復按一般民
      眾普遍認知毒品海洛因之非法交易政府一向查禁森嚴，且
      予以重罰，衡諸常情，倘非有利可圖，絕無平白甘冒被嚴
      查重罰高度風險之理，從而，舉凡其有償交易，除有足以
      反證其確係另基於某種非圖利本意之關係外，自難因無法
      查悉其販入價格，作為是否高價賣出之比較，即可謂其無
      營利之意思而阻卻販賣犯行之追訴；再被告販賣與證人戊○○等人之第一級毒品，價格有一千元、一千五百元、三
      千元、五千元之不同，參酌以觀，益見有增減分裝毒品份
      量之情事，復由其等隨時應購買者之要求而販賣海洛因等
      情觀之，其有營利意圖，灼然甚明。
    (八)綜上各情，參互印證，被告辯稱無販賣毒品犯行，純屬卸
      責之詞，不足採信。本件被告販賣第一級毒品海洛因之事
      證明確，犯行堪以認定。
二、【論罪】：按海洛因係第一級毒品，毒品危害防制條例第二
    條第二項第一款所明定。被告販賣第一級毒品行為，係犯同
    條例第四條第一項之販賣第一級毒品罪。被告販賣第一級毒
    品前持有第一級毒品之低度行為，為販賣第一級毒品之高度
    行為吸收，不另論罪。按行為後法律有變更者，適用行為時
    之法律。但行為後之法律有利於行為人者，適用最有利於行
    為人之法律。此為九十五年七月一日修正施行刑法第二條第
    一項揭示之法律變更從舊從輕原則，規範目的在於避免惡化
    行為人法律地位，致其受行為時無法預見之刑罰處罰，故該
    條文「法律」之解釋限於「刑罰法律」（釋字第一○三號解
    釋、最高法院五十一年台非字第七六號判例參照），循此意
    旨，則該條文之「變更」當限於「影響整體刑罰權規範內容
    利或不利」之變更（八十五年台上字第一０五號判決參照）
    ，始合其規範目的，並與前揭限縮該條文「法律」為「刑罰
    法律」之實務見解一致，至於無涉刑罰權規範之文義修改或
    條文項次條調整、增列等，則不屬之，即法律適用形式變更
    無刑法第二條第一項「從輕從舊」原則之適用，從而，法律
    適用實質未變更，即未能進入適用刑法第二條第一項之門檻
    ，則依中央法標準法之規定，自應適用現行有效之刑法，如
    此，更能與最高法院九十五年第八次刑事庭會議決議，認為
    刑法第五十五條、第五十九條等雖事涉處斷刑或刑之加減事
    由法律，然於法理明文化或標準見解明文化等不涉刑罰權規
    範內容之條文修正（即非法律適用實質變更），認非屬刑法
    第二條「法律變更」之見解相呼應，準此：
  (一)【刑法第二十八條之適用】：九十五年七月一日修正施行前
    ，刑法第二十八條關於「實施  」一語，依實務見解認係涵
    蓋陰謀、預備、著手、實行概念在內（司法院三十一年院字
    第二四０號解釋），即承認陰謀共同正犯、預備共同正犯，
    非僅侷限於直接從事構成犯罪事實之行為，故解釋上包括「
    共謀共同正犯」，基於近代刑法之個人責任原則及法治國人
    權保障之思想，應以不承認「陰謀共同正犯」與「預備共同
    正犯」為當，新法為杜爭議，而將「實施」一語，修正為「
    實行」；且修正後，並無礙於「共謀共同正犯之存在」。故
    依新舊法均成立共同正犯（實施正犯或共謀共同正犯），因
    其成立要件及刑罰效果均未變更，即僅法律形式變更，不發
    生法律適用實質變更，自無新舊法比較之問題，應適用現行
    刑法第二十八條。從而，被告與賴文龍間，就上開販賣第一
    級毒品之犯行，有犯意聯絡及行為分擔，應依修正後刑法第
    二十八條規定論以共同正犯。
  (二)【刑法第五十六條之適用】：被告行為後，於九十四年一月
    七日修正，同年二月二日公布，九十五年七月一日修正施行
    之新刑法，已刪除第五十六條連續犯之規定，原屬連續犯之
    數個犯罪行為，依新法應論以數罪，併合處罰之，而依修正
    前之刑法第五十六條規定，則論以裁判上一罪，顯然罪刑之
    處罰內容發生變動，此部份之修正，自屬法律變更，應有新
    舊法之比較適用，經比較新舊法結果，以舊法較有利於行為
    人，依刑法第二條第一項前段規定，應依修正前刑法第五十
    六條連續犯規定，論以一罪，併加重其刑（最高法院九十五
    年五月二十三日第八次刑事庭會議決議參照）。被告如附表
    編號一至五所示之販賣第一級毒品犯行，均時間緊接，所犯
    係構成要件相同罪名，顯係基於概括犯意反覆為之，為連續
    犯，應依刑法第五十六條規定論以一罪，惟被告所犯上開販
    毒罪名，法定刑為死刑、無期徒刑，依法不得加重，僅就法
    定刑併科罰金部分加重其刑。
  (三)【刑法第三十三條第五款罰金刑之適用】：
    被告行為後，刑法關於罰金刑之規定業經修正布，舊法第三
    十三條條第五款「罰金：一元以上」之規定，修正公布為新
    法第三十三條第五款「罰金：新臺幣一千元以上，以百元計
    算之」，新法施行後，應依新法第二條第一項之規定，適用
    最有利於行為人之法律（最高法院九十五年第八次刑事庭會
    議決議參照）。比較新舊法結果，刑法法定本刑中列有罰金
    刑者，舊法顯然較有利於行為人，被告本件犯罪關於法定罰
    金刑部分，以行為時之舊法第三十三條第五款定其罰金部分
    之法定刑，對被告較為有利。
  (四)【罰金刑加重時之適用】：
    刑法「罰金刑加減」之規定，將舊法「僅加減其最高度」之
    規定（刑法第六十八條），修正為「最高度及最低度同加減
    之」（刑法第六十七條），罰金法定刑之加減範圍變更，因
    屬刑罰權科刑規範之變更，於處斷時自有新舊法比較輕重必
    要，於有加重事由時，舊法最低度刑未同加，對被告較為有
    利，自應依刑法第二條第一項前段適用較有利於行為人之舊
    法。
  (五)依上所述，關於刑法第三十三條、第五十六條、第六十七條
    、第六十八條之規定，均以適用舊法較有利於被告，不生是
    否一體適用之問題。
三、【科刑】：爰審酌被告有施用毒品經裁定觀察勒戒之素行，
    其本身有施用毒品惡習，當知毒品戕害人體身心之嚴重性，
    年紀尚輕，不思自食其力，竟意圖營利，獲取金錢之動機，
    所得利益雖非多，僅一萬八千五百元，然為謀私利，無視國
    家杜絕毒品犯罪之禁令，多次販賣毒品海洛因，嚴重戕害國
    民身心健康，對社會所生危害程度非輕，及犯罪後猶矢口否
    認犯行，態度不佳等一切情狀，量處被告無期徒刑，併依刑
    法第三十七條第一項規定宣告褫奪公權終身。另按刑法第五
    十九條（九十五年七月一日修正施行）規定，犯罪之情狀顯
    可憫恕，認科以最低度刑仍嫌過重者，得酌量減輕其刑。是
    必於犯罪之情狀，在客觀上足以引起一般同情，認為即予宣
    告法定最低度刑期，猶嫌過重者，始有其適用（最高法院五
    十一年台上字第八九九號判例參照），本案被告為謀私利，
    無視國家杜絕毒品犯罪之禁令，先後多次販賣第一級毒品，
    販賣之人多達五人，犯罪後復否認犯行，無悔改之意，本院
    審酌被告犯罪並無特殊之原因與環境，經予以全盤考量，認
    在客觀上無足以引起一般同情，應無刑法第五十九條之適用
    ，附予明。
四、【沒收】：
    (一)按刑罰法令關於沒收之規定，兼採職權沒收主義與義務沒
      收主義。職權沒收，係指法院就屬於被告所有，供犯罪所
      用、預備用或因犯罪所得之物，仍得本於職權斟酌是否宣
      告沒收，例如刑法第三十八條第一項第二款、第三款、第
      三項前段等規定屬之。義務沒收，則又可分為絕對義務沒
      收與相對義務沒收。前者（絕對義務沒收）指凡法條有：
      「不問屬於犯人與否，沒收之」之特別規定者屬之，法院
      就此等物品是否宣告沒收，並無斟酌餘地，除已證明滅失
      者外，不問屬於犯人與否或有無查扣，均應宣告沒收，例
      如刑法第三十八條第一項第一款、第二項、第二百條、第
      二百零五條、第二百零九條、第二百十九條、第二百六十
      六條第二項、毒品危害防制條例第十八條第一項前段等規
      定屬之；後者（相對義務沒收），供犯罪所用，預備用或
      因犯罪所得，以屬於被告所有者為限，始應予以沒收，例
      如毒品危害防制條例第十九條第一項前段是（最高法院九
      十二年度台非字第二九七號、九十二年度台上字第四五○
      七號判決參照）。次按毒品危害防制條例第十九條第一項
      規定：「犯同條例第四條至第九條、第十二條、第十三條
      或第十四條第一項、第二項之罪者，其供犯罪所用或因犯
      罪所得之財物，均沒收之，如全部或一部不能沒收時，追
      徵其價額或以其財產抵償之。」所稱因犯罪所得之財物，
      以【實際所得】者為限，苟無所得或尚未取得者，自不得
      為沒收、追徵其價額或以財產抵償之諭知（最高法院九十
      五年台上字第五四九二號判決參照）。
    (二)本件被告共同販賣第一級毒品給證人戊○○二次，金額分
      別為五千元、三千元，其中三千元尚未交付被告等情，業
      據證人戊○○於本院審理時證述明確（見本院卷第一二八
      、一二九頁），是被告此部分實際所得為五千元；被告共
      同販賣第一級毒品給證人壬○○二次，金額分別為五千元
      、一千元，證人壬○○均已交付金錢，業據證人壬○○於
      本院證述無訛（見本院卷第二一０頁），被告此部分實際
      所得為六千元；被告共同販賣第一級毒品給證人辛○○一
      次，金額為一千元，惟尚未交付被告等情，業據證人辛○○於本院審理時證述明確（見本院卷第一三七頁），是被
      告此部分無實際所得；被告共同販賣第一級毒品給證人乙○○二次，金額各為一千元，均已交付被告等情，業據證
      人乙○○於本院審理時證述明確（見本院卷第一二八頁）
      ，此部分實際所得為二千元；被告共同販賣第一級毒品給
      證人丙○○三次，金額分別為一千元、三千元及一千五百
      元，均已交付被告等情，業據證人丙○○於本院審理時證
      述明確（見本院卷第一九九頁），此部分實際所得為五千
      五百元。綜上說明，被告販賣第一級毒品實際犯罪所得合
      計為一萬八千五百元（五０００元＋六０００元＋二００
      ０元＋五０五００元＝一八五００元），應依毒品危害防
      制條例第十九條第一項規定，併予宣告沒收，如全部或一
      部不能沒收時，並以其財產抵償之。
    (三)又被告雖係以（０九二七）四二九九九０號及（０九五五
      ）二一六七九一號行動電話門號，作為販賣第一級毒品時
      對外聯絡工具，惟前者係案外人蘇展弘申請使用，後者係
      案外人孫東益申請使用，此有和信電訊股份有限公司等基
      本資料查詢表二紙可憑，均非使被告或共犯賴文龍所有，
      爰不宣告沒收。
、不另為無罪諭知部分：
一、公訴意旨另略以：被告庚○○與賴文龍賃屋同居期間，除上
    開經論罪科刑如附表一編號一至五所示販賣第一級毒品之犯
    行外，復共同基於販賣第一級毒品之概括犯意聯絡，分別以
    （０九二七）四二九九九０、（０九五五）二一六七九一、
    （０九三九）八二七五一一、（０九一三）八一八二四號等
    行動電話門號為聯絡工具，輪流接聽有意購買毒品之人來電
    ，分別或共同與買主見面交易，以此方式在附表所示時間、
    地點，連續多次販賣第一級毒品海洛因予戊○○、丙○○、
    、乙○○、壬○○、辛○○、丁○○（另案執行強制戒治中
    ）、己○○（另案經不起訴處分）以及甲○○（另案執行強
    制戒治中），嗣經警循線查獲，因認被告涉有毒品危害防制
    條第四條第一項之販賣第一級毒品罪嫌云云。
二、(一)按犯罪事實應依證據認定之，無證據不得認定其犯罪事實
      ；又不能證明被告犯罪者，應諭知無罪之判決，刑事訴訟
      法第一百五十四條第二項、第三百零一條第一項分別定有
      明文。再按認定不利於被告之事實，須依積極證據，苟積
      極證據不足為不利於被告事實之認定時，即應為有利於被
      告之認定，更不必有何有利之證據；又認定犯罪事實所憑
      之證據，雖不以直接證據為限，間接證據亦包括在內，然
      而無論直接或間接證據，其為訴訟上之證明，須於通常一
      般之人均不致有所懷疑，而得確信為真實之程度者，始得
      據為有罪之認定，倘其證明尚未達於此一程度，而有合理
      性懷疑存在時，即不得遽為被告犯罪之認定（最高法院三
      十年上字第八一六號、七十六年台上字第四九八六號判例
      意旨參照）。
    (二)又按犯施用毒品（海洛因屬第一級毒品）之罪，供出毒品
      來源，因而破獲者，得減輕其刑，毒品危害防制條例第十
      七條定有明文。可見施用毒品者之該項供述，乃有利於己
      之陳述，其證明力如何，固由法院本於確信自由判斷，但
      為防範施用毒品者作利己損人之不實供述，以邀減刑寬典
      ，自須擔保該項供述之真實性，始得作為判斷之依據。故
      事實審法院仍必須調查其他證據，以資審認，必至因其他
      證據之證明力已可確信該項供述為真實而無合理之懷疑時
      ，始得據為對他人不利之認定。又審理事實之法院，對於
      案內調查所得之證據資料，應綜合其全部為觀察，斟酌比
      較，本於經驗法則及論理法則定其取捨，並將取捨證據及
      得心證之理由於判決內詳為說明，否則難謂無判決理由不
      備之違法（最高法院九十五年台上字第五七０七號判決參
      照）。
三、公訴人以被告涉有上開販賣第一級毒品罪嫌，無非係以證人
    戊○○、丙○○、乙○○、壬○○、辛○○、丁○○、己○○、甲○○等人分別於警訊及偵查中之供述，及（０九二七
    ）四二九九九０、（０九五五）二一六七九一、（０九一三
    ）八一八二四一號等行動電話門號之通訊監察譯文表等為證
    。訊據被告庚○○堅決否認有何上揭販賣第一級毒品海洛因
    之犯行，。經查：
  (一)公訴人對於被告涉犯販賣第一級毒品犯行，起訴書僅泛指被
    告於某一期間，在某些地點，以撥打上開行動電話與證人戊○○等八人聯絡購買毒品若干次（或稱幾乎每天購買，或謂
    次數極多，無從細數），每次金額若干元至若干元不等云云
    ，對於被告每次販賣毒品之時間、地點、如何之交易方式、
    毒品價格若干、次數多少等要件事實，均未具體明確，復未
    一一佐以每次販賣毒品證據，自難徒憑公訴人含混、籠統、
    概括式之指控，即遽認被告有上揭公訴意旨指稱之犯行，仍
    應一一檢視公訴人提出之證據，是否足認被告有如附表二（
    除附表一編號一至五外）所示之販賣第一級毒品之犯行。
  (二)【販賣與丁○○、己○○部分】：
    公訴人指稱被告有如附表二所示販賣第一級毒品與丁○○、
    己○○之犯行，除了證人丁○○、己○○之指述，並無其他
    若何證據，以補強並擔保證人丁○○、己○○指述被告販賣
    第一級毒品與彼等之真實性；次查，證人丁○○係於九十四
    年九月六日接受嘉義縣警察局刑警大隊偵二隊警員製作調查
    筆錄，證人己○○係於九十四年十月七日經檢察官傳喚到庭
    製作訊問筆錄，距該二證人供稱向被告購買第一級毒品之時
    間，均未逾六個月，承辦警員及檢察官均未調取聯絡使用之
    相關電話通聯紀錄，以查證該二人所言是否屬實，迄本院審
    理時，已逾六個月之保存期限而無法調取，既無通聯記錄之
    佐證，其證據利益自應歸於被告，公訴人復未提出其他證據
    以補強及擔保證人丁○○、己○○供述之真實性，自難僅憑
    證人丁○○、己○○單一之指述，即認被告有販賣第一級毒
    品海洛因與該二人之犯行。
  (三)【販賣與甲○○部分】：
    公訴人指稱被告有如附表二所示販賣第一級毒與甲○○之犯
    行，除舉證人甲○○為證外，固另提出（０九一三）八一八
    二四一號行動電話門號之通訊監察譯文表為證（見偵字第四
    ０九一號偵查卷第十四至十七頁）。惟公訴人並未提出被告
    確有於通訊監察譯文表所載時間，使用上開門號行動電話與
    證人甲○○通話之通聯紀錄，以佐證該通訊監察譯文表之真
    實性，是被告有無該譯文表所載之通話，已非無疑；再觀之
    該監聽譯文表有關證人甲○○於九十四年二月十七日、三月
    十四日、三月十七日，先後分別與賴文龍、被告通話內容之
    記載，均為證人甲○○表示要過去找被告及賴文龍，或證人
    甲○○表示人已到達，要被告按電梯等談話內容，並無任何
    關於被告販賣第一級毒品與證人甲○○之通話或暗語，亦難
    據以認定證人於各該時間前往被告住處，即係向被告購買第
    一級毒品，其理甚明。
  (四)【販賣與戊○○、丙○○、乙○○、壬○○、辛○○部分（
    除附表一編號一至五所示部分外）】：
    1.依公訴人提出之（０九五五）二一六七九一號行動電話門
      號之通訊監察譯文表之記載，被告似有於九十五年一月二
      十二日，販賣價格五千五百元之第一級毒品與證人戊○○
      之犯行（見偵字第四０九一號卷第十八、十九頁），經本
      院調取上開電話之通聯紀錄，確有如該通訊監察譯文表記
      載通話時間之通聯紀錄無訛，然證人戊○○於本院審理時
      結稱雖有上開要向被告購買第一級毒品之通話，惟該次因
      為其妻沒有那麼多錢，所以沒有成交等語（見本院卷第一
      一五、一一六頁），復無證據足以證明被告於著手該次販
      賣第一級毒品，是被告此次事實，應止於預備階段，尚不
      成立販賣第一級毒品罪。
    2.被告如附表一所示編號一至五部分之販賣第一級毒品與戊○○、丙○○、乙○○、壬○○、辛○○等五人之犯行，
      除有證人戊○○等五人之指述外，復有通聯紀錄及通訊監
      察譯文表可資佐證，以補強及擔保證人戊○○等五人指述
      真實，業已詳如前述，除上開有罪部分之事實外，公訴人
      指稱被告如附表二所示販賣第一級毒品與戊○○、丙○○
      、乙○○、壬○○、辛○○等五人之犯行，經本院調取被
      告使用之（０九二七）四二九九九０、（０九五五）二一
      六七九一號行動電話門號自九十五年一月一日起至同年三
      月十五日止之通聯紀錄，被告使用之該二支行動電話，於
      上開期間固有分別與證人戊○○、丙○○、乙○○、壬○○、辛○○等五人使用之行動電話或有線電話，多次且密
      集之通話紀錄，惟該等通聯紀錄，因欠缺通話內容之記載
      ，僅能證明各該門號之行動電話或有線電話有相互之通話
      紀錄而已，至各該通話人是否為被告或賴文龍分別與證人
      莊文德等人通話？通話內容是否向被告購買毒品？被告有
      無著手販賣毒品？均屬無法證明。故上開行動電話通聯紀
      錄，並不能補強及擔保證人戊○○、丙○○、乙○○、壬○○、辛○○除附表一編號一至五以外供述之真實性，自
      難徒憑證人戊○○、丙○○、乙○○、壬○○、辛○○等
      人分別單一之指述，即認被告有此部分販賣第一級毒品之
      犯行，
  (五)基上所述，公訴人認定被告有如附表二（除附表一編號一至
    五所載外）所載之販賣毒品海洛因犯行，無非依據證人戊○○、丙○○、乙○○、壬○○、辛○○、丁○○、己○○、
    甲○○等人分別於警訊及偵查中或本院審判中之供述為依據
    ，然各該證人於警詢、偵查及審判中之供述，本具有證據之
    同一性，姑不論各該證人前後供述，已有部分不相符，且縱
    屬其各人先後供述一致，應無彼此互相補強之效力可言，各
    該證人就其指述被告販賣第一級毒品海洛因之情節，分別以
    觀，仍為單一之指述，揆諸前揭說明，自須其他證據補強，
    以擔保各該證人供述之真實性，始得作為不利被告之依據。
四、按刑事訴訟法第一百六十一條已於九十一年二月八日修正公
    布，修正後同條第一項規定：檢察官就被告犯罪事實，應負
    舉證責任，並指出證明之方法。因此，檢察官對於起訴之犯
    罪事實，應負提出證據及說服之實質舉證責任。倘其所提出
    之證據，不足為被告有罪之積極證明，或其闡明之證明方法
    ，無從說服法官形成被告有罪之心證，基於無罪推定之原則
    ，自應為被告無罪之諭知（最高法院九十二年台上字第一二
    八號判例參照）。綜上所述，公訴意旨指稱被告涉犯如附表
    二（附表一編號一至五以外）之販賣第一級毒品犯行，稽之
    證人戊○○、丙○○、乙○○、壬○○、辛○○、丁○○、
    己○○、甲○○等人係因涉嫌施用毒品，而以犯罪嫌疑人之
    身分接受警察及檢察官之詢（訊）問，而為施用毒品之人，
    如供出毒品之來源因而破獲者，得獲減輕其刑之寬典，是該
    二證人所為不利於被告之證言，難免有為獲減輕其刑之寬典
    而挾怨誣指之風險，從而證人戊○○上開證詞既有明顯瑕疵
    存在，又缺乏足以令人確信陳述為真實之補強證據，即依公
    訴人提出之證據資料，其為訴訟上之證明，尚未達於通常一
    般之人均不致有所懷疑，而得確信為真實之程度而有合理性
    懷疑存在，揆諸前揭說明，即不得遽為被告犯罪之認定，是
    依檢察官所提出之證據，不足為被告有罪之積極證明，或其
    闡明之證明方法，無從說服本院形成被告此部分事實為有罪
    之心證，基於無罪推定之原則，原應為被告無罪之諭知，惟
    因公訴意旨認被告此部分之事實，與前揭起訴經判決有罪部
    分即附表一編號一至五之事實，具有連續犯之關係，屬裁判
    上一罪，爰不另為無罪諭知，併予明。
據上論斷，應依刑事訴訟法第二百九十九條第一項前段，毒品危
害防制條例第四條第一項、第十九條第一項，刑法第二條第一項
前段、第十一條前段、第二十八條、第五十六條（修正前）、第
三十七條第一項，判決如主文。
本案經檢察官鄭葆琳到庭執行職務。
中    華    民    國    95    年    12     月     6     日
                    刑事第一庭  審判長法  官  許進國
                                      法  官  曾宏揚
                                      法  官  黃琴媛
上列正本證明與原本無異。
如不服本判決，應於判決送達後10日內向本院提出上訴狀（應附
繕本）。
中    華    民    國    95    年    12     月     6     日
                                      書記官  李銷勳
本判決論罪科刑附錄法條全文：
毒品危害防制條例第四條第一項：
製造、運輸、販賣第一級毒品者，處死刑或無期徒刑；處無期徒
刑者，得併科新臺幣一千萬元以下罰金。
 附表一：
  ┌──┬───┬───┬───┬──────┬────┬───┐
  │編號│購買人│時間  │地點  │交易方式    │所得金額│備註  │
  ├──┼───┼───┼───┼──────┼────┼───┤
  │    │      │95年1 │不詳  │戊○○以0917│五千元  │警卷第│
  │    │      │月25日│      │000015門號撥│        │三十三│
  │    │      │      │      │打0000000000│        │頁，本│
  │    │      │      │      │門號購買第一│        │院卷第│
  │    │      │      │      │級毒品海洛因│        │一一四│
  │    │      │      │      │五千元，由黃│        │至一一│
  │    │      │      │      │育貞接聽電話│        │六頁  │
  │    │      │      │      │，再聯絡賴文│        │      │
  │    │      │      │      │龍交付毒品。│        │      │
  │ 一 │戊○○├───┼───┼──────┼────┼───┤
  │    │      │95年2 │嘉義市│戊○○以05-2│無（莊德│警卷第│
  │    │      │月10日│友愛大│219212號電話│文積欠之│三十頁│
  │    │      │      │第    │撥打00000000│三千元尚│，本院│
  │    │      │      │      │91門號購買第│未交付黃│卷第一│
  │    │      │      │      │一級毒品海洛│育貞二人│一六頁│
  │    │      │      │      │因三千元，由│）      │、第一│
  │    │      │      │      │庚○○接聽，│        │二八、│
  │    │      │      │      │並約定在黃育│        │一二九│
  │    │      │      │      │貞租賃之友愛│        │頁    │
  │    │      │      │      │大地交易。  │        │      │
  ├──┼───┼───┼───┼──────┼────┼───┤
  │    │      │95年2 │中山高│壬○○以其弟│五千元  │警卷第│
  │    │      │月9日 │速公路│嚴泉所有之09│        │八至十│
  │    │      │      │大林交│00000000門號│        │、三十│
  │    │      │      │流道  │撥打00000000│        │五至三│
  │    │      │      │      │90門號，由黃│        │十六頁│
  │    │      │      │      │育貞接聽後，│        │，偵查│
  │    │      │      │      │交由賴文龍與│        │卷第十│
  │    │      │      │      │壬○○商談毒│        │六頁，│
  │    │      │      │      │品交易事宜，│        │本院卷│
  │    │      │      │      │壬○○購買五│        │第二０│
  │二  │壬○○│      │      │千元海洛因。│        │二至二│
  │    │      │      │      │            │        │一一頁│
  │    │      ├───┼───┼──────┼────┼───┤
  │    │      │95年2 │嘉義市│壬○○以0931│一千元  │同上  │
  │    │      │月22日│自由路│900926門號撥│        │      │
  │    │      │      │加油站│打0000000000│        │      │
  │    │      │      │      │門號，由黃育│        │      │
  │    │      │      │      │貞接聽，購買│        │      │
  │    │      │      │      │一千元海洛因│        │      │
  ├──┼───┼───┼───┼──────┼────┼───┤
  │    │      │95年2 │民雄國│辛○○以0934│無（謝芳│警卷第│
  │    │      │月9日 │中前（│298381門號，│明尚未交│十九至│
  │    │      │      │或高速│分別撥打0955│付一千元│二十一│
  │    │      │      │公路涵│216791、0927│與庚○○│、二十│
  │    │      │      │洞）  │429990門號與│二人）  │九頁，│
  │    │      │      │      │庚○○及賴文│        │偵查卷│
  │三  │辛○○│      │      │龍聯絡，原約│        │第七十│
  │    │      │      │      │定購買八百元│        │一頁，│
  │    │      │      │      │海洛因，因賴│        │本院卷│
  │    │      │      │      │文龍交付價值│        │第一三│
  │    │      │      │      │一千元之海洛│        │一至一│
  │    │      │      │      │因，即以一千│        │三七頁│
  │    │      │      │      │元成交。    │        │      │
  ├──┼───┼───┼───┼──────┼────┼───┤
  │    │      │95年2 │民雄鄉│乙○○以05-2│一千元  │警卷第│
  │    │      │月10日│福權村│211252電話撥│        │十一至│
  │    │      │      │寺廟前│打0000000000│        │十三、│
  │    │      │      │      │門號，由賴文│        │三十四│
  │    │      │      │      │龍接聽，購買│        │頁，偵│
  │    │      │      │      │一千元海洛因│        │查卷第│
  │    │      │      │      │。          │        │十三頁│
  │四  │乙○○├───┼───┼──────┼────┤，本院│
  │    │（綽號│95年2 │嘉義市│以公用電話05│一千元  │卷第一│
  │    │「喜美│月25日│保安二│-0000000號撥│        │一八至│
  │    │」）  │      │路與世│打0000000000│        │一二七│
  │    │      │      │賢路口│門號聯絡，購│        │頁    │
  │    │      │      │      │買一千元海洛│        │      │
  │    │      │      │      │因。        │        │      │
  ├──┼───┼───┼───┼──────┼────┼───┤
  │    │      │95年2 │嘉義市│丙○○以0917│一千元  │警卷第│
  │    │      │月20日│某大樓│005428門號撥│        │八至十│
  │    │      │上午7 │樓下  │打0000000000│        │、三十│
  │    │      │時54分│      │門號，由賴文│        │八頁，│
  │    │      │許    │      │龍接聽，購買│        │本院卷│
  │    │      │      │      │一千元海洛因│        │第一九│
  │    │      │      │      │。          │        │九頁  │
  │    │      ├───┼───┼──────┼────┼───┤
  │    │      │95年2 │嘉義市│丙○○以0917│三千元  │警卷第│
  │五  │丙○○│月20日│某大樓│005428門號撥│        │八至十│
  │    │      │中午12│樓下  │打0000000000│        │、三十│
  │    │      │時53分│      │門號，由黃育│        │八頁，│
  │    │      │許    │      │貞接聽，購買│        │偵查卷│
  │    │      │      │      │三千元海洛因│        │第九頁│
  │    │      │      │      │。          │        │      │
  │    │      ├───┼───┼──────┼────┼───┤
  │    │      │95年2 │嘉義市│丙○○以0917│一千五百│警卷第│
  │    │      │月26日│保安二│005428門號撥│元      │八至十│
  │    │      │      │街    │打0000000000│        │、三十│
  │    │      │      │      │門號聯絡，購│        │八頁，│
  │    │      │      │      │買一千五百元│        │本院卷│
  │    │      │      │      │海洛因。    │        │第一八│
  │    │      │      │      │            │        │九頁  │
  └──┴───┴───┴───┴──────┴────┴───┘
附表二：檢察官起訴書記載之犯罪事實
┌───┬─────┬───────┬────────┐
│對  象│時      間│地          點│  方          式│
├───┼─────┼───────┼────────┤
│戊○○│94年8月間 │嘉義縣民雄鄉福│撥打0000000000、│
│      │至95年2月 │權村某寺廟前、│0000000000門號聯│
│      │18日      │民雄國中以及民│絡，每次夠買1000│
│      │          │雄鄉秀林村加油│元至3000元之海洛│
│      │          │站前          │因，幾乎每天購買│
├───┼─────┼───────┼────────┤
│丙○○│95年1月初 │民雄鄉福權村某│撥打0000000000門│
│      │至3月初   │寺廟前、嘉義市│號聯絡，每次購買│
│      │          │某大樓前      │1000元至2000元之│
│      │          │              │海洛因，2或3次  │
├───┼─────┼───────┼────────┤
│乙○○│94年5月間 │嘉義縣民雄鄉福│撥打0000000000門│
│      │至95年3月 │權村某寺廟前、│號聯絡，每次購買│
│      │10日      │嘉義市○○○路│1000元至5000元之│
│      │          │、世賢路交叉路│海洛因，次數極多│
│      │          │口            │，無從細數      │
├───┼─────┼───────┼────────┤
│壬○○│95年1月間 │嘉義縣民雄鄉福│撥打0000000000門│
│      │至3月間   │權村某寺廟前、│號聯絡，購買4或5│
│      │          │嘉義市○○○路│次              │
│      │          │、世賢路交叉路│                │
│      │          │口以及大林交流│                │
│      │          │道旁          │                │
├───┼─────┼───────┼────────┤
│辛○○│94年8月至 │嘉義縣民雄鄉高│撥打0000000000門│
│      │95年2月8日│速公路涵洞下、│號聯絡，每次購買│
│      │          │福權村某寺廟前│1000元之海洛因，│
│      │          │              │3或4次          │
├───┼─────┼───────┼────────┤
│丁○○│94年7月初 │嘉義市友愛大第│撥打0000000000門│
│      │至8月下旬 │A棟11樓6室、嘉│號聯絡，每次購買│
│      │          │義縣民雄鄉頂崙│1000元之海洛因，│
│      │          │村某處        │約3次           │
├───┼─────┼───────┼────────┤
│己○○│94年5月中 │嘉義縣民雄鄉中│撥打0000000000門│
│      │旬至94年7 │正大學附近之福│號聯絡，每次購買│
│      │月25日    │懋加油站旁、福│1000元之海洛因，│
│      │          │權村福權54之2 │約十餘次        │
│      │          │號樓下        │                │
├───┼─────┼───────┼────────┤
│甲○○│94年2月中 │嘉義市友愛大第│撥打0000000000門│
│      │旬至4月初 │後方僻巷、友愛│號聯絡，每次購買│
│      │          │大第A棟11樓6室│1000元之海洛因，│
│      │          │              │每2至3日購買1次 │
└───┴─────┴───────┴────────┘


司法院資訊處製作；財團法人民間司法改革基金會備份。
